---
title: "Problem Set 3"
author: Juan Camilo Parada Sandoval
date: 06/12/2023
output: pdf_document
---
# Punto 1
```{r}
## initial setup
rm(list=ls())
require(pacman)
p_load(tidyverse,rio,data.table)
```

## Punto 1.1 
```{r}
rutas <- list.files("input" , recursive=T , full.names=T)
```
Cargamos todas las bases de datos como una cadena de listas.

## Punto 1.2
```{r}
rutas_resto <- str_subset(string = rutas , pattern = "Resto - Ca")
```
Filtramos y extraemos en una lista unicamente las bases que sean "Resto - Características generales".

```{r}
lista_resto <- import_list(file = rutas_resto)
```
Cargamos la lista ya filtrada y extraida.

```{r}
rutas_resto[1]
str_sub(rutas_resto[35],start = 14 , 17)
```
Identificamos los caracteres en donde aparecen los meses y años.

```{r}
View(lista_resto[[1]])
lista_resto[[1]]$path <- rutas_resto[1]
```
Creamos la ruta de identificacion de las bases de datos.

```{r}
for (i in 1:length(lista_resto)){
     lista_resto[[i]]$path <- rutas_resto[i]  
     lista_resto[[i]]$year <- str_sub(lista_resto[[i]]$path,start = 14 , 17)
}
View(lista_resto[[20]])
```
Organizamos los dataframes por mes y año mediante un bucle.

## Punto 1.3

```{r}
lista_resto[[36]] <- NULL
cg <- rbindlist(l=lista_resto , use.names=T , fill=T)
```

Eliminamos la 36va base de datos porque estaba mal especificada entre los archivos del enunciado.


Cargamos la base de datos completa con los datos organizados por mes y año.

```{r}
export(cg,"output/db_full.rds")
```
Exportamos la base de datos ya creada.

# Punto 2

```{r}
ggplot(data = cg,aes(x=ESC, y= P6040)) + geom_point() + 
  labs(title = "Relacion entre edad y tiempo de escolaridad", 
       x = "Tiempo de escolaridad",
       y = "Edad") +
  theme_minimal()
```

```{r}
df <- cg %>%
  filter(P3246 == 1) %>%
  select(P6040, ESC)
```
Hacemos un ajuste para ver los datos de las personas que se consideran pobres.
Posteriormente se hará lo mismo para aquellos que no se consideran pobres.

```{r}
ggplot(data = df,aes(x=ESC, y= P6040)) + geom_point() + 
  labs(title = "Relacion entre edad y tiempo de escolaridad",
       subtitle = "Datos para personas que se consideran pobres segun la GEIH",
       x = "Tiempo de escolaridad",
       y = "Edad") +
  theme_minimal()
```

```{r}
df2 <- cg %>%
  filter(P3246 == 2) %>%
  select(P6040, ESC)

ggplot(data = df2,aes(x=ESC, y= P6040)) + geom_point() + 
  labs(title = "Relacion entre edad y tiempo de escolaridad",
       subtitle = "Datos para personas que no se consideran pobres segun la GEIH",
       x = "Tiempo de escolaridad",
       y = "Edad") +
  theme_minimal()

```











